臺灣板橋地方法院刑事判決　　　　　　　 94年度訴字第522號
公　訴　人　臺灣板橋地方法院檢察署檢察官
被　　　告　乙○○
　　　　　　　　　　（另案在臺灣臺北監獄臺北分監執行中）
指定辯護人　本院公設辯護人丁○○
上列被告因違反毒品危害防制條例等案件，經檢察官提起公訴（
九十四年度偵字第一五四七、二五九六號），本院判決如下：
    主  文
乙○○行使偽造私文書，足以生損害於公眾及他人，累犯，處有
期徒刑伍月，如易科罰金，以參佰元折算壹日。如附表一、二所
示偽造之「黃俊智」署押均沒收之。
乙○○被訴運輸第一、二級毒品部分，無罪。
    事  實
一、乙○○前因搶奪案件，經本院以八十七年度訴字第一九八三
    號判處有期徒刑八月，並經臺灣高等法院以八十九年度上訴
    字第三五四號判決駁回上訴確定，而於民國（下同）九十年
    六月十六日執行完畢（構成累犯）；又於九十一年間，因偽
    造文書案件，經本院以九十一年度訴字第一二四號判處有期
    徒刑六月，並經臺灣高等法院以九十一年度上訴字第一七四
    五號判決駁回上訴確定，惟因未到案執行，而經臺灣板橋地
    方法院檢察署發布通緝，乙○○為圖掩飾身分，避免為警緝
    獲，竟於九十二年八月間某日，與真實姓名年籍不詳綽號「
    阿弟仔」之成年男子，基於行使變造身分證特種文書之犯意
    聯絡，由乙○○以新台幣（下同）二萬元之代價，在臺北縣
    三重市某處，向「阿弟仔」購買變造身分證使用，其先將自
    己所有之證件照片一張交予「阿弟仔」，再由「阿弟仔」在
    不詳處所，將該照片換貼在黃俊智之身分證上（該身分證係
    黃俊智於九十二年八月間，在不詳處所遺失）而變造該身分
    證後，持交乙○○。而乙○○於九十三年七月二十七日晚上
    八時十分許，在臺北縣板橋市○○街四十八巷口，因持有毒
    品為警查獲時，即冒名黃俊智並出示上開變造身分證而行使
    之，足生損害於黃俊智及警察機關偵查犯罪之正確性，其後
    乙○○經警帶回警局製作筆錄時，又基於行使偽造私文書之
    犯意，在臺北市政府警察局士林分局第三組辦公室內，在警
    察所製作之偵訊筆錄、毒品初步檢驗報告單、逮捕通知書（
    通知家屬親友）、扣押物品目錄表、扣押筆錄上，及經警移
    送臺灣板橋地方法院檢察署時，於九十三年七月二十八日下
    午六時許，在臺灣板橋地方法院檢察署內，於檢察官第一次
    偵訊時之訊問筆錄上，接續偽造「黃俊智」之簽名及指印署
    押（詳如附表一所示），並於上開警詢時，在警察所製作之
    權利告知書、逮捕通知書（通知本人）、自願受搜索同意書
    上，接續偽造「黃俊智」簽名及指印署押（詳如附表二所示
    ），而偽造用以表示收受文件或同意前開偵辦方法之私文書
    後，交付予承辦警員而行使之，足以生損害於黃俊智及警察
    機關偵查犯罪之正確性。嗣經臺北市政府警察局士林分局將
    案件移送臺灣橋地方法院檢察署偵辦，該署檢察官傳喚黃俊
    智本人到庭調查，並將乙○○於上開筆錄或文書上所按捺之
    指印送內政部警政署刑事警察局比對，始查悉上情。
二、案經臺灣板橋地方法院檢察署檢察官自動檢舉偵查起訴。
    理  由
壹、有罪部分：
一、上揭犯罪事實，業據被告乙○○於本院審理時自白不諱，並
    經證人黃俊智於偵查中陳述屬實，且有被告於九十三年七月
　　二十七日為警查獲時，警察所製作之偵訊筆錄（見九十三年
  　度核退毒偵字第一四三七號偵查卷第十三、十四、十五、二
    十頁）、毒品初步檢驗報告書（見同上偵查卷第二十一頁）
    、權利告知書（見同上偵查卷第二十三頁）、逮捕通知書（
    通知本人，見同上偵查卷第二十四頁）、逮捕通知書（通知
    家屬親友，見同上偵查卷第二十五頁）、自願受搜索同意書
    （見同上偵查卷第二十六頁）、扣押筆錄（見同上偵查卷第
    二十七頁）、扣押物品目錄表（見同上偵查卷第二十八頁）
    、經變造之黃俊智身分證影本（見同上偵查卷第二十二頁）
    、檢察官初次訊問筆錄（見九十三年度偵字第一二二二八號
    偵查卷第六頁）及內政部警政署刑事警察局九十三年十二月
    二十四日刑紋字第０九三０二五三二七九號指紋鑑驗書一件
    （見九十三年度核退毒偵字第一四三七號偵查卷第四十六頁
    ）在卷可資佐證，足徵被告自白與事實相符。本件事證明確
    ，被告犯行堪以認定，應依法論科。
二、核被告乙○○所為，係犯刑法第二百十六條、第二百十二條
    之行使變造特種文書罪、同法第二百十六條、第二百十條之
    行使偽造私文書罪（公訴人認係犯刑法第二百十七條之偽造
    署押罪，尚有未恰，惟起訴之犯罪事實相同，爰依法變更起
    訴法條）。被告變造特種文書之低度行為，為行使變造特種
    文書之高度行為所吸收，不另論罪。又被告於同一偵辦程序
    中，接續在如附表一、二所示文件上偽造「黃俊智」簽名、
    指印之偽造署押及因而偽造如附表二所示私文書之行為，時
    間均緊接，行為無從分割，屬接續犯。被告在附表二所示文
    件上偽造「黃俊智」簽名、指印之偽造署押行為乃其偽造如
    附表二所示私文書之階段行為，而偽造私文書之低度行為，
    又為行使偽造私文書之高度行為所吸收，均不另論罪。被告
    所犯行使變造特種文書罪部分，與真實姓名年籍不詳綽號「
    阿弟仔」之成年男子間，有犯意聯絡及行為分擔，均為共同
    正犯。被告所犯上開二罪間，有方法、目的之牽連關係，為
    牽連犯，應依法從一重之行使偽造私文書罪處斷。被告前有
    如事實欄所載犯罪科刑及執行之情形，有臺灣高等法院被告
    前案紀錄表在卷可稽，其於有期徒刑執行完畢後五年內，再
    犯本件有期徒刑以上之罪，為累犯，應依法加重其刑。爰審
    酌被告為躲避為警通緝而犯本件犯行之犯罪動機、犯罪之手
    段、對於被害人及警察機關查緝犯罪正確性所生之危害程度
    、坦白承認犯罪，犯後態度尚佳等一切情狀，量處如主文所
    示之刑，並諭知易科罰金之折算標準。如附表二所示之私文
    書，雖係偽造，但非屬被告所有，爰不予宣告沒收；惟如附
    表一、二所示偽造之「黃俊智」簽名及指印，均屬偽造之署
    押，應均依刑法第二百十九條之規定，不問屬於犯人與否，
    宣告沒收之。至被告持以行使經變造之「黃俊智」身分證一
    張，係黃俊智所遺失之物，並非被告所有，而其上換貼之被
    告照片一張，雖係被告所有，供其犯罪所用之物，惟被告供
    稱已經連同上開身分證於洗衣時洗毀滅失，爰不予宣告沒收
    。
貳、無罪部分：
一、公訴意旨另以：被告乙○○明知海洛因、安非他命係毒品危
    害防制條例列管之第一級、第二級毒品，不得非法持有、運
    輸及販賣，竟於九十三年七月二十七日晚上八時許，在臺北
    縣三重市○○路○段一一八號把玩賭博電玩，欲離去時，受
    真實姓名不詳綽號「阿明」之男子委託，將海洛因一包（淨
    重十八點五一公克，起訴書誤為十八點四五公克）、安非他
    命一包（淨重二點五五公克）運輸至臺北縣板橋市○○街四
    十八巷口交予綽號「大支」之男子，後於上址為警查獲，並
    扣得海洛因一包（淨重十八點五一公克，起訴書誤為十八點
    四五公克）、安非他命一包（淨重二點五五公克）。因認被
    告涉有毒品危害防制條例第四條第一、二項之運輸第一、二
    級毒品罪嫌。
二、按犯罪事實應依證據認定之，無證據不得認定其犯罪事實，
    刑事訴訟法第一百五十四條第二項定有明文。又按認定犯罪
    事實，須依證據，而所謂證據，係指合法之積極證據就犯罪
    事實能為具體之證明者而言；而認定不利於被告之事實，須
    依積極證據，苟積極證據不足為不利於被告事實之認定時，
    即應為有利於被告之認定，更不必有何有利之證據（最高法
    院三十年上字第八一六號判例意旨參照），如無相當之證據
    ，或證據不足以證明，自不能以推測或擬制之方法，以為裁
    判之基礎（最高法院四十年台上字第八六號判例意旨參照）
    。再按所謂「積極證據足以為不利被告事實之認定」，係指
    據為刑事訴訟法上證明之全盤證據資料，無論其為直接證據
    或間接證據，在客觀上均須達於通常一般之人均不致於有所
    懷疑，而得確信其為真實之程度，始得據為有罪之認定，若
    其關於被告是否犯罪之證明未能達此程度，而有合理性懷疑
    之存在，致使無從形成有罪之確信，即不得遽為不利於被告
    之認定，此觀諸最高法院七十六年台上字第四九八六號判例
    意旨自明。末按我國刑事訴訟制度業已修正為以當事人進行
    主義為主，職權進行主義為輔，檢察官立於原告之地位，其
    對於被告之犯罪事實，本負有積極舉證之義務，且刑事被告
    原無自證無罪之義務，其在訴訟上所為之辯解，只須達於對
    起訴事證提出合理質疑之程度為已足，檢察官如對於被告所
    為之辯解仍有爭執，即應依照刑事訴訟法第一百六十一條之
    規定，負積極舉證之責。
三、公訴意旨認被告乙○○涉有上開犯行，無非係以：(一)被告於
    警詢及偵查中之供述。(二)、扣案之海洛因一包（淨重十八點
    五一公克）、安非他命一包（淨重二點五五公克）為其主要
    論據。訊據被告堅決否認涉有上開犯行，辯稱：查獲之海洛
    因及安非他命是自己要施用的，在被查獲當場就有跟警察說
    過毒品是我自己的。當時只是要去找綽號「大支」之朋友，
    就被警察查獲，警察要求配合提供毒品上游，所以就打電話
    跟「阿明」（經查為甲○○）聯絡調毒品，並帶同警察前往
    約定地點，後來有查獲送毒品過來的王學忠。在製作警詢筆
    錄時，因為知道冒名黃俊智沒有前科，如果承認施用毒品就
    會遭移送觀察、勒戒，希望能交保，所以就否認毒品是我的
    ，才會編出毒品是幫「阿明」送的等語。
四、經查：被告乙○○為警查獲時扣得之白色粉末（淨重十八點
    五一公克）及白色結晶（淨重二點五五公克）各一包，經鑑
    定結果，分別含有海洛因及安非他命成分一節，固有法務部
    調查局九十三年十月四日調科壹字第０六０００八七七三號
　　鑑定通知書、臺北市政府警察局士林分局查獲涉嫌毒品危害
  　防制條例毒品初步檢驗報告書各一份附卷內可憑。惟：
（一）查被告於警詢及檢察官初次偵訊時（當時均冒名黃俊智）
      固曾供稱：「於二十七日晚上七時許，我於三重市○○路
      ○段一一八號之電動玩具場把玩賭博電玩，而欲離去時，
      該店之老闆『阿明』即拿為警查獲之手提袋，託我帶至板
      橋稚暉街四十八巷口，交予一名綽號『大支』之男子」、
      「查獲之毒品海洛因及安非他命是綽號『阿明』之成年男
      子交給我，要我轉交給『大支』的男子」等語（見九十三
      年度核退毒偵字第一四三七號偵查卷第十七頁、九十三年
      度偵字第一二二二八號偵查卷第四頁），惟其同時並均曾
      供稱：不知道「阿明」所交付之手提袋內裝的是海洛因及
      安非他命等語（見九十三年度核退毒偵字第一四三七號偵
      查卷第十六頁、九十三年度偵字第一二二二八號偵查卷第
      四頁），是已難認被告係自白有運送毒品海洛因及安非他
      命之犯行。況被告其後於檢察事務官訊問時改供稱：當天
      查獲之毒品，是我花八萬元買半兩海洛因，送安非他命，
      是我買來自己要施用的，是向綽號「阿狗」買的等語（見
      九十四年度核退偵字第六八號偵查卷第一二六頁），其後
      檢察官則未曾再訊問被告。被告於本院準備程序及審理程
      序中，則均供稱扣案之海洛因及安非他命毒品，係自己要
      施用的等語。是被告就其為警查獲時所扣得之海洛因及安
      非他命毒品，究係供己施用或係受綽號「阿明」之成年男
      子委託代為運送一節，其供述前後並非一致，顯有重大瑕
      疵，已難執其於警詢及檢察官初次訊問中之供述，遽認其
      為警查獲時所持有之海洛因、安非他命確係受綽號「阿明
      」之成年男子之委託而運送。
（二）又證人即本案查獲員警丙○○於本院審理中到庭證稱：「
      當天下午，我們是據報在板橋縣民大道及稚暉街有人在販
      毒，詳細地址是在稚暉街的一個套房，我們去查訪後，在
      套房外查獲一個姓蔡的嫌犯持有毒品，我們問他毒品來源
      ，他撇清不是線民說的那個人，我們就先請同仁把蔡姓嫌
      犯帶回去，其他人就繼續在附近等。等到晚上約七、八點
      ，就看到被告開ＢＭＷ的車子在縣民大道停車，我們看他
      表面特徵，懷疑他有在用毒品，剛好他從巷口走進來，他
      們走到有套房的那間房子的樓梯間，我們不知道他到底要
      去幾樓，我們有同仁在二樓埋伏，我們其他同仁就跟著走
      上去，看到他與另外一個年輕人戊○○，我們就向前盤查
      。當時被告與戊○○是一起下車，一起上去」、「被告當
      時有拿一個背包，打開後裡面就是毒品」、「當時問被告
      去那裡幹嘛，他說去找朋友」、「他說毒品是跟三重『矮
      仔明』（即『阿明』）拿的，我們請他帶我們去找『阿明
      』」、「（問：被告在電話中如何與對方聯絡？）說要跟
      對方調毒品海洛因，要拿一兩或二兩及價錢」、「去三重
      時，被告在車上與對方聯絡，對方究為『阿明』或王學忠
      我不清楚，到了三重那邊，被告說是那個人，我們就向前
      去盤查，結果查到的是王學忠」、「被告當時是說王學忠
      是幫『阿明』送毒品的」、「查獲當時被告是說要幫我們
      聯絡毒品的上游，上游是『阿明』，結果來的是王學忠」
      、「我抓到被告後沒多久，在我們當時埋伏的地點線民當
      時說的人，有被查獲槍枝，所以當時線民說的販毒的人不
      是被告」、「我們當時去查『阿明』應該是要查毒品的上
      游，不是要查被告被查獲之毒品的所有人」、「被告查獲
      當時一般都會說毒品是他自己的，不可能說是要拿去送給
      誰，不然我們就會去查，如果他是說他是幫人家送毒品，
      我們就會去追查送給誰及幫何人送，兩方面都會去追，所
      以剛才檢察官問我，被告有無說要送去給『大支』的部分
      ，我真的沒有印象，所以被告當時應該是沒有說」等語，
      足見員警係因接獲線民檢舉，在本案查獲地點有人涉嫌販
      賣毒品，始前往現場埋伏，惟被告並非線民所檢舉販賣毒
      品之人，且被告為警查獲當時，在現場時僅告知員警係到
      場訪友，查獲之毒品係向綽號「阿明」之人拿的，並未曾
      陳稱係運送毒品到現場給綽號「大支」之人，而其當時係
      為配合員警提供毒品上游來源之要求，始與「阿明」聯絡
      購買毒品事宜，並帶同員警前往臺北縣三重市約定交易地
      點，而查獲到場欲交易毒品之王學忠，被告當時並非係帶
      同員警追查其所持有之毒品之所有人（即委託其運送之人
      ）。是依據上開證人即查獲員警丙○○所證被告遭查獲時
      情狀，顯與被告於警詢及檢察官初訊時所供稱，是因受「
      阿明」委託到查獲地點要轉交毒品給綽號「大支」之人等
      情，不相符合。從而，被告於警詢及檢察官初次訊問時供
      述之真實性，顯有可疑，自非得遽採為不利被告之事證。
（三）又員警於查獲被告後，依據被告所提供之線索，繼續追查
      綽號「阿明」之男子，並於九十三年十月七日至臺灣臺北
      看守所內訊問被告，經被告指認刑事照片後確認綽號「阿
      明」之男子為甲○○，有當日警詢筆錄在卷可稽（見九十
      四年度核退偵字第六八號卷第六頁），惟被告於當次警詢
      中，亦僅供稱曾向甲○○購買毒品之時間、金額、數量及
      聯絡交易方式等（見同上偵卷第七頁），並未曾供述有受
      甲○○委託代為運送毒品之情事。又證人甲○○於警詢中
      供稱：「（問：乙○○稱於九十三年七月二十七日十九時
      曾受你委託拿一只手提袋至板橋稚暉街四十八巷口，並將
      手提袋欲交給一名綽號『大支』之男子，此事是否屬實？
      ）我不知道」、「絕無此事」（見同上偵查卷第十頁），
      其於本院審理中亦證稱：「（問：你有無拿海洛因、安非
      他命請被告幫你轉交？）絕無此事」、「不認識綽號『大
      支』之人」等語（見本院九十四年十月五日審判筆錄第十
      八頁），是被告於警詢及檢察官初次偵訊中所供：查獲之
      毒品海洛因及安非他命是「阿明」交給我，委託我帶至臺
      北縣板橋市○○街四十八巷口，交給綽號「大支」之男子
      云云，與證人甲○○所供亦不相符，自無從推論其上開於
      警詢及檢察官初次偵訊中供述為真實。
（四）證人即與被告一同在現場為警查獲之人戊○○於警詢時供
      稱：「警方所查獲之海洛因及安非他命都是黃俊智（被告
      當時冒名黃俊智）所有。我不知道他隨身攜帶毒品」等語
      （見九十四年度核退偵字第六八號卷第八十二頁），其於
      本院審理中證稱：「當天去被告新莊市○○○路住處找被
      告，被告說要去找朋友，就跟他一起去板橋稚暉街」、「
      當天是直接從被告住處到板橋稚暉街被查獲地點。中途沒
      有繞到別的地方」、「沒有去過三重市○○路○段一一八
      號電動玩具店，也沒有跟被告一起去過，只有被查獲後，
      警察我帶我及被告去三重一家電玩」等語（見本院九十四
      年十一月八日審判筆錄第四、十頁），是依證人戊○○上
      開證述，其與被告一同在臺北縣板橋市○○街四十八巷口
      為警查獲前，係與被告一同自被告住處出發，直接前往臺
      北縣板橋市○○街四十八巷，即為警查獲，中途並未曾前
      往臺北縣三重市○○路○段一一八號電動玩具店，顯與被
      告於警詢時供稱其係於當日晚上七時許，在三重市○○路
      ○段一一八號之電動玩具場把玩賭博電玩欲離去時，該店
      之老闆「阿明」委託其將內裝毒品之手提袋帶至板橋稚暉
      街四十八巷口，而在該處為警查獲云云，不相符合，是亦
      無從佐證被告於警詢中之供述為真實。
（五）末按刑事訴訟法第一百五十四條第二項之禁止推定罪狀之
      法則，並非僅為被告個人之訴訟利益而設，尤其重在發現
      真實以求國家刑罰權之正確行使，若無足可證明被告從事
      犯罪構成要件行為之積極證據，無論假定某一被告為犯人
      而命其自證無罪，藉以過濾及鎖定特定犯罪人，或推測被
      告涉及某項罪名，而依其自辯過程，蒐求該被告生活經歷
      資料，藉以判斷其究竟有無構成特定犯罪，俱非法之所許
      。而持有毒品，社會生活經驗上，合理上原因非一，無從
      以被告持有毒品，忖度被告持有毒品之原因，縱被告係為
      販賣、運送、轉讓、施用而持有該毒品，所涉犯罪構成要
      件各不相同，亦不能任意推定，致違刑事訴訟法發覺真實
      之原則。本件查無積極證據足資證明被告於警詢及檢察官
      初訊時所供受甲○○委託運送查獲毒品海洛因及安非他命
      至查獲地點給綽號「大支」之男子等情為真實，有如前述
      ，參以被告本案於九十三年七月二十七日為警查獲時所採
      集之尿液，經送鑑定結果，有嗎啡及安非他命陽性反應，
      有臺灣尖端先進生技醫藥股份有限公司九十三年八月四日
      濫用藥物檢驗報告一件在卷可稽（見九十三年度毒偵字第
      三五００號偵查卷第十一頁），而被告自九十二年八、九
      月間起至九十三年九月二十九日為止，有連續施用第一級
      毒品海洛因、第二級毒品安非他命之犯行，業經本院以九
      十三年度訴字第二二三０號判決確定，有本院九十三年度
      訴字第二二三０號刑事判決書、臺灣高等法院被告前案紀
      錄表各一件附卷足佐，顯見被告於本案九十三年七月二十
      七日為警查獲時，確有施用第一級毒品海洛因、第二級毒
      品安非他命之習性，被告辯稱查獲之毒品海洛因及安非他
      命係供其本身施用等語，即非全然無據（此部分之持有行
      為，即為其施用毒品之犯行所吸收，不另論罪），自難執
      被告持有海洛因、安非他命為警查獲之事實，即認其應負
      運送毒品罪責。
（六）綜上所述，公訴人此部分所指之起訴事實，除被告於警詢
      及檢察官初次訊問中有瑕疵之供述外，查無其他積極之補
      強證據堪以擔保被告上開供述之真實性，而達到足使犯罪
      事實獲得確信之程度。此外，本院依職權調查證據結果，
      復查無其他積極證據足資認定被告有何運送第一級毒品海
      洛因、第二級毒品安非他命之犯行，揆諸前揭條文及判例
      意旨，自屬不能證明被告此部分犯罪，爰依法為無罪判決
      之諭知。
據上論結，應依刑事訴訟法第二百九十九條第一項前段、第三百
條、第三百零一條第一項，刑法第二百十六條、第二百十條、第
二百十二條、第五十五條、第四十七條、第四十一條第一項前段
、第二百十九條，罰金罰鍰提高標準條例第一條前段、第二條，
判決如主文。
本案經檢察官黃怡華到庭執行職務。
中　　華　　民　　國　　94　　年　　11　　月　　22　　日
                  刑事第十九庭　　審判長法　官  白光華
                                        法  官  曾淑娟
                                        法  官  楊志雄
右正本證明與原本無異。
如不服本判決，應於收受送達後十日內向本院提出上訴書狀。
                                        書記官  陳靜怡
中　　華　　民　　國　　94　　年　　11　　月　　22　　日
附錄：本判決論罪科刑法條全文
中華民國刑法第210條
 (偽造變造私文書罪)
偽造、變造私文書，足以生損害於公眾或他人者，處五年以下有
期徒刑。
中華民國刑法第212條
偽造、變造護照、旅券、免許證、特許證及關於品行、能力服務
或其他相類之證書、介紹書，足以生損害於公眾或他人者，處一
年以下有期徒刑、拘役或三百元以下罰金。
中華民國刑法第216條
 (行使偽造變造或登載不實之文書罪)
行使第條至第條之文書者，依偽造、變造文書或登載不實
事項或使登載不實事項之規定處斷。
附表一
┌──┬───────────┬───────────┐
│編號│署押（簽名、指印）數量│     所在位置         │
├──┼───────────┼───────────┤
│ 1  │簽名二個、指印四枚    │93年7 月28日（筆錄誤載│
│    │                      │為27日）凌晨1 時30分之│
│    │                      │偵訊筆錄              │
├──┼───────────┼───────────┤
│ 2  │簽名二個、指印十二枚  │93年7 月28日上午11時30│
│    │                      │分之偵訊筆錄          │
├──┼───────────┼───────────┤
│ 3  │簽名一個、指印一枚    │毒品初步檢驗報告書    │
├──┼───────────┼───────────┤
│ 4  │簽名一個、指印一枚    │逮捕通知書（通知家屬親│
│    │                      │友）                  │
├──┼───────────┼───────────┤
│ 5  │簽名二個、指印二枚    │扣押筆錄              │
├──┼───────────┼───────────┤
│ 6  │簽名三個、指印一枚    │扣押物品目錄表        │
│    │                      │                      │
├──┼───────────┼───────────┤
│ 7  │簽名一個、指印一枚    │93年7 月28日下午6 時，│
│    │                      │檢察官訊問筆錄        │
└──┴───────────┴───────────┘
附表二
┌──┬───────────┬───────────┐
│編號│ 署押所在之文書名稱   │署押（簽名、指印）數量│
├──┼───────────┼───────────┤
│ 1  │權利告知書            │簽名一個、指印一枚    │
├──┼───────────┼───────────┤
│ 2  │逮捕通知書（通知本人）│簽名一個、指印一枚    │
├──┼───────────┼───────────┤
│ 3  │自願受搜索同意書      │簽名一個、指印一枚    │
└──┴───────────┴───────────┘
